臺灣高雄地方法院交通事件裁定　　　 100年度交聲字第2031號
原處分機關　高雄市政府交通局
異　議　人
即受處分人　陳素枝
上列異議人即受處分人因違反道路交通管理處罰條例案件，對於
高雄市政府交通局於中華民國100年9月21日所為之處分（原處分
案號：高市交裁字第裁32-BBB308571號），聲明異議，本院裁定
如下：
    主  文
異議駁回。
    理  由
一、異議意旨略以：異議人即受處分人（下稱異議人）陳素枝騎
    乘車牌號碼LTI-156號重型機車，於民國100年7月9日17時14
    分許，在高雄市○○○○○路口，因駕車行經有燈光管制之
    交岔路口闖紅燈，經警以科學儀器拍照測得後逕行舉發，原
    處分機關即依道路交通管理處罰條例第53條第1 項裁處罰鍰
    新臺幣（下同）1,800元，並依同條例第63條第1項規定記違
    規點數3 點。然異議人僅有超越停止線，並無闖紅燈之違規
    行為。原處分據以裁處顯有違誤，為此聲明異議，請求撤銷
    原處分等語。
二、按汽車駕駛人，行經有燈光號誌管制之交岔路口闖紅燈者，
    處新臺幣1,800元以上5,400元以下罰鍰；汽車駕駛人有道路
    交通管理處罰條例第53條情形者，除依原條款處罰鍰外，並
    予記點3點，道路交通管理處罰條例第53條第1項、第63條第
    1項第3款分別定有明文。又停止線，用以指示行駛車輛停止
    之界限，車輛停止時，其前懸部分不得伸越該線。而行車管
    制號誌「圓形紅燈」顯示之意義為：車輛面對圓形紅燈表示
    禁止通行，不得超越停止線或進入路口。道路交通標誌標線
    號誌設置規則第170條第1項、第206條第1項第5 款亦規定甚
    明。
三、經查：
  (一)上開時、地，異議人騎乘機車行經有燈光號誌管制之交岔路
    口闖紅燈，經警以科學儀器測得並拍照後，逕行舉發；嗣原
    處分機關即依道路交通管理處罰條例第53條第1 項裁處罰鍰
    1,800元，並依同條例第63條第1項規定記違規點數3 點等情
    ，有高雄市政府警察局舉發違反道路交通管理事件通知單、
    違規採證照片2 張、高雄市政府交通局違反道路交通管理事
    件裁決書在卷可稽。
  (二)異議人雖辯稱：伊僅於超越白線（停止線）後，為避免阻擋
    斑馬線（行人穿越道）往前才停止，此不算闖紅燈，應改該
    依較輕之罰則處罰云云（見其異議狀所附高雄市政府交通局
    交通違規案件陳述單）。惟異議人於圓形紅燈亮起後，確有
    騎乘機車超越該路口停止線、繼續行駛穿越行人穿越道、進
    入交岔路口之情形，此觀之卷附違規採證照片2 張甚明；而
    依據交通部72年5月27日路台（72）監字第03822號函釋「設
    有停止線者，自停止線算起，即為交岔路口」；本件違規路
    口之微電腦闖紅燈照相機係採線圈感應式啟動，當號誌轉為
    紅燈，車體通過感應線圈時，方能啟動相機執行測照，採證
    相片均有顯示時間、紅燈啟亮秒數及車道；異議人騎乘機車
    於紅燈亮起達13.72、14.72秒時，猶以時速19公里速度，超
    越停止線繼續行駛，並通過行人穿越道等情，亦據高雄市政
    府警察局交通警察大隊以100年9月14日高市警交逕字第1000
    034627號函文函覆明確。是異議人騎乘機車於紅燈亮起後，
    既確有超越停止線、穿越行人穿越道，闖入交岔路口之行為
    ，參照上開法條及說明，確屬該當闖紅燈之構成要件無訛。
    其前揭所辯，洵屬無據，要無可採。
  (三)綜上所述，事證明確，異議人前揭駕車行經有燈光號誌管制
    之交岔路口闖紅燈之交通違規事實，應堪認定。原處分機關
    因而依道路交通管理處罰條例第53條第1項、第63條第1項，
    裁處異議人1,800元之罰鍰，並記違規點數3點，經核並無違
    誤。本件異議為無理由，應予駁回。
據上論斷，應依道路交通事件處理辦法第18條，裁定如主文。
中    華    民    國   100    年    10    月    17    日
                      交通法庭  法  官  林韋岑
以上正本證明與原本無異。
如不服本裁定應於送達後5日內向本院提出抗告狀。
中    華    民    國   100    年    10    月    17    日
                                書記官  黃旭淑